Inventaris van het archief van het College voor de Toelating van Gewasbeschermingsmiddelen en Biociden (CTBG) en voorgangers, 1953-1999
Nationaal Archief, Den Haag
- STUKKEN BETREFFENDE AFZONDERLIJKE ONDERWERPEN, 2.
  - TOELATINGSBESLUITEN, 2.2
    - TOELATINGSBESLUITEN VASTGESTELD TOT 1992, 2.2.24
      - Toelatingsnummers 5062 t/m 5170, 1969-1970; 1143; 1 omslag
        - jebosynox., 5142.
        - Thiodan roookpoeder., 5150.
        - Aatulsan nieuw., 5155.
        - Aatulsan nieuw stuifpoeder., 5156.
        - Shelltox + Vapona., 5158.
        - Fumite lindaan Rookkaars., 5160.
        - LuxaN ANTI - Spruit nevel., 5164.
        - Birlane granulaat 5%., 5166.
        - Orga - Torex., 5167.
        - Shell WN 101., 5170.
      - Toelatingsnummers 5180 t/m 5256, 1977-1983; 1144; 1 omslag
        - Ver - O - Kas spray., 5180.
        - duphar kelthane W 35 spuitpoeder., 5187.
        - BTC 2125., 5188.
        - halaquat., 5198.
        - Dibrocoop 10., 5199.
        - flypel., 5201.
        - Spritex aerosol insect reppelent., 5202.
        - Fluks aerosol insect reppelent., 5203.
        - Shell muggenstift., 5205.
        - Klamboe., 5207.
        - Luxan Scabisix., 5209.
        - Roxapel., 5211.
        - brixtoline., 5217.
        - Jebochiet 2 1/2., 5221.
        - Aaplusan stuifpoeder., 5229.
        - Stimocarp., 5243.
        - Tomafix., 5246.
        - 5256., 5247.
        - aquaspray DCV., 5255.
        - Dispray DCV., 5256.
      - Toelatingsnummers 5257 t/m 5328, 1970-1977; 1145; 1 omslag
        - A 11 - 22., 5257.
        - Duphar Dyfonate 5 G., 5263.
        - Liev's Anti parasitaire vloeistof., 5271.
        - Sarcoptan., 5280.
        - Safe - o - sect., 5296.
        - Kankerdood N., 5297.
        - Aaflix - Stuif., 5299.
        - Akkermans DNC Olie., 5309.
        - Duphar Loofverbrander O.G., 5311.
        - Jebonolie., 5312.
        - Vitex., 5315.
        - Zineb Spruit P., 5320.
        - Dithane Z - 78 spuitpoeder., 5322.
        - Duphar Lindaan Stuif., 5325.
        - Duphar Parathion Stuif., 5326.
        - Meststofmengsel 12 + 4 + 4 greenkeeper., 5328.
      - Toelatingsnummers 5332 t/m 5378, 1970-1978; 1146; 1 omslag
        - Shell DMBP., 5332.
        - Du - Tox vloeibaar DNBP., 5333.
        - Antracol - Tin., 5336.
        - Terratin., 5337.
        - Anti - Bladluis., 5338.
        - natronloogschilfers., 5341.
        - P - 3 - Vloeibaar., 5343.
        - Webco RD., 5344.
        - Orga - Ripel., 5345.
        - Bogena's insectendood., 5348.
        - A 6 - 17., 5351.
        - Duphar BTB 183., 5353.
        - Duphar Late Val., 5355.
        - koudijs Droog Ontsmetter., 5358.
        - Baytex - 40., 5364.
        - Coverite., 5365.
        - Aatiol Stuif 2%., 5367.
        - Caustic soda schubben., 5378.
      - Toelatingsnummers 5382 t/m 5437, 1970-1980; 1147; 1 omslag
        - P3 - Z., 5382.
        - jebo - 40., 5385.
        - Duphar DNOC gele olie., 5386.
        - Iosan., 5391.
        - Murfos Parathion., 5393.
        - Brabant Lindaan 14% sp.p., 5389.
        - Autan - Spray., 5403.
        - Py - Spray insecticide., 5403.
        - Zolone Vloeibaar Unitas., 5410.
        - Aglukon gazonmest Plus 12 + 6 + 6 met onkruidverdelger., 5414.
        - finns insecten verdrijver., 5418.
        - Comby - Sanosept Super Soap., 5425.
        - Radisept., 5428.
        - Victum Muizenkorrels., 5435.
        - Asepta Muizenkorrels., 5436.
        - Luxan Uratan Spray., 5437.
      - Toelatingsnummers 5455 t/m 5531, 1970-1976; 1148; 1 omslag
        - Zermiet., 5455.
        - Calgolin DA., 5458.
        - veeluispoeder Amos., 5459.
        - Aagerman., 5467.
        - Asepta Nexion Stuif., 5473.
        - Lxuan Captan MS Stuifpoeder., 5474.
        - lirohex., 5477.
        - Ver - O - Sekt VT., 5480.
        - Aamylon strooipoeder 50%., 5490.
        - Aapirol olie., 5493.
        - Barbant Lindaan 14% vloeibaar., 5494.
        - Asef Insektendoder., 5497.
        - P3 - Ansep ON., 5515.
        - Aaphalim., 5518.
        - Neteor 20% WP., 5529.
        - Merpan 83 - Unitas., 5531.
      - Toelatingsnummers 5543 t/m 5775, 1970-1971; 1149; 1 omslag
        - Chimac Slakkenkorrel., 5543.
        - Aaphalim stuifpoeder 8%., 5549.
        - Atex., 5589.
        - Kwickkill., 5595.
        - Mugolin., 5616.
        - Zolone Vloeibaar., 5621.
        - Liro - Trithion spuitbus N., 5622.
        - Shell Parathion stuifpoeder., 5633.
        - Calgonit Combi., 5704.
        - neolincide., 5732.
        - Cowe - 10., 5735.
        - Jebonol 10%., 5772.
        - Betex Spray Forte., 5775.
      - Toelatingsnummers 5849 t/m 6547, 1972-1980; 1150; 1 omslag
        - AA Zolone vloeibaar., 5849.
        - Zolone Vloeibaar., 5850.
        - Hema insect - o - cied., 5886.
        - Insect verjager., 5913.
        - Radikaal., 5963.
        - bayer 6391., 6002.
        - treflan., 6031.
        - finns muggen tissue., 6109.
        - Liro - Grondontsmetter A.N. - 10., 6135.
        - Bogena Insecten - Spray., 6159.
        - Dieldrex., 6196.
        - Pamacide., 6222.
        - Antracol - Tin., 6279.
        - Aacumasan., 6301.
        - Amos Veeluispoeder., 6390.
        - Ethybroom., 6408.
        - Nelona P 1 poeder., 6445.
        - melona V 1 vloeibaar., 6446.
        - Aavlitox vloiebaar., 6447.
        - previcur Vloeibaar., 6463.
        - Luxan Propachloor., 6533.
        - Panasept., 6547.
      - Toelatingsnummers 6575 t/m 7091, 1975-1981; 1151; 1 omslag
        - Copperant Normaal KN., 6575.
        - Teleno., 6625.
        - ICI Maneb - Tin., 6664.
        - ICI Maneb 80., 6667.
        - ICI Manzeb Speciaal., 6668.
        - ICI Thiram 80., 6669.
        - Benlate stuifpoeder., 6674.
        - ICI Manzin - Tin., 6721.
        - Aazomate., 6750.
        - White Rose Medicated Shampoo Insecticidal., 6772.
        - Wolmanol - Groen., 6801.
        - White Rose White cream Shampoo Insecticidal., 6812.
        - ICI Dodine spuitpoeder., 6816.
        - White Rose Canker lotion., 6829.
        - Asuntol 16% vloeibaar., 6849.
        - Aabiton vloeibaar E., 6911.
        - Alugan - Concentraat., 6938.
        - Fleavol., 7054.
        - Anti - Insect., 7091.
      - Toelatingsnummers 6584 t/m 7654, 1975-1979; 1152; 1 omslag
        - Multispray., 6584.
        - Fosferne vloeibaar 25%., 6713.
        - Fosferne vloeibaar 25%., 6714.
        - Kerex mierendood., 6717.
        - Veocide PCP., 6727.
        - IMP Houtverduurzaamheid., 6854.
        - Omyl Extra., 6890.
        - Wijzonol O.V.L -2., 6942.
        - Dabron - Tox Insectenspray., 7019.
        - Bogena's Vliegenkorrels., 7034.
        - Luxan Rotenon - 50 vloeibaar., 7123.
        - Turkenburg mierenbestrijder., 7171.
        - Sicarol., 7179.
        - Bondex., 7279.
        - Gori - 66 - Aquacryl., 7300.
        - Luxan vleigenkorrels., 7345.
        - Edabrom., 7627.
        - P3 Ansep Duo., 7654.
      - Toelatingsnummers 7103 t/m 8286, 1977-1983; 1153; 1 omslag
        - Dettol desinfectans., 7103.
        - Temik 10 G., 7165.
        - Derby spray anti vlieg., 7206.
        - Gramoxone Selekteur., 7258.
        - Herbogil vloeibaar., 7265.
        - Houtworm Copperant type 220 voor kleingebruik., 7289.
        - Norsect., 7305.
        - Protex CK voor kleingebruik., 7355.
        - HWT Houtwormtoxyl., 7374.
        - Spritex Super Aerosol., 7385.
        - Pyrodée voor kleingebruik., 7415.
        - Conserduc HPAI voor kleingebruik., 7426.
        - Cuprinol Houtworm verdelger voor kleingebruik., 7540.
        - ICI Dalapon ZU., 7621.
        - Sikkens Impregneergrond., 7641.
        - Itox 1 voor kleingebruik., 7662.
        - Photoxin - Zakjes., 7746.
        - priglone ZU., 7753.
        - Nocotine., 7771.
        - Nicotine rookpoeder., 7772.
        - Penta Perfacs., 7811.
        - Finimouse voor kleingebruik., 7908.
        - Compo Rozenbeschermer., 7914.
        - B.O.B - 4 voor kleingebruik., 7934.
        - Zyklon Poeder., 8031.
        - Rentokil TFA voor kleingebruik., 8106.
        - Beaphar Muizenkorrels., 8110.
        - Dax 8000., 8146.
        - Comadienochloor., 8263.
        - Sergeant's Sentry 4 Collar for dag., 8266.
        - Dagesch Magtoxin - Pallets., 8284.
        - Dagesch Plates., 8285.
        - Degesch Magtoxin Tabletten., 8286.
      - Toelatingsnummers 7448 t/m 7558, 1972-1992; 1154; 1 omslag
        - Tripomol stuifpoeder., 7448.
        - Allivin., 7464.
        - P3 Hypochloran poeder., 7465.
        - Hoechst MCPA vloeibaar., 7471.
        - Outflank., 7499.
        - AU MCPA., 7517.
        - Dicotex MCPA vloeibaar., 7519.
        - Tritoftorol stuifpoeder., 7525.
        - U 46 M-Fluid., 7557.
        - Cobox., 7558.
      - Toelatingsnummers 7564 t/m 7670, 1979-1992; 1155; 1 omslag
        - Asepta Funginex (voor kleingebruik)., 7564.
        - Maneb-80., 7580.
        - Herlifix-Cl., 7608.
        - Asepta DCP., 7616.
        - Denka onkruidkorrels., 7624.
        - Liro-Nefalon., 7635.
        - MCPA vloeibaar Agriben., 7638.
        - Vloeibaar dosyl speciaal., 7659.
        - Luxan Carbendazim-M spuitpoeder., 7669.
        - Luxan Carbendazim 50% spuitpoeder., 7670.
      - Toelatingsnummers 7709 t/m 7896, 1979-1992; 1156; 1 omslag
        - P3 Topax 22., 7709.
        - Eupareen-M (voor kleingebruik)., 7710.
        - Shell TMTD stuifpoeder., 7722.
        - Ficam D., 7724.
        - Spring bladluisspray., 7731.
        - Spritoxin Super., 7754.
        - Iodet., 7763.
        - Propaflo-agriben., 7768.
        - P3 Ansep Farm., 7781.
        - Denka Thalliumsulfaat oplossing., 7791.
        - Luxan Rattendood vloeibaar., 7792.
        - Ratin supplement., 7793.
        - Liro-Macotin., 7853.
        - Impralit CKB., 7896.
      - Toelatingsnummers 7897 t/m 7994, 1980-1992; 1157; 1 omslag
        - Simanex 50% spuitpoeder., 7897.
        - Simanex 50% vloeibaar., 7898.
        - Coopex., 7901.
        - Pirimor Aerosol., 7915.
        - Weedol spuitkorrels., 7950.
        - Ficam D (voor kleingebruik)., 7975.
        - MB 25-105., 7981.
        - Topsin M stuif 5%., 7994.
      - Toelatingsnummers 8000 t/m 8226, 1980-1992; 1158; 1 omslag
        - Rodentrol Wana., 8000.
        - Stabiline., 8015.
        - Divomil Combi., 8025.
        - Asepta Lindaan flowable., 8039.
        - Shell Parathion stuifpoeder., 8053.
        - Luxan sitrol spuitpoeder., 8085.
        - Rovral vloeibaar., 8090.
        - Luxan Ekamet (voor kleingebruik)., 8133.
        - Asepta Fungicarb., 8145.
        - Nuvan Top., 8186.
        - Deosan-Alkalin., 8226.
      - Toelatingsnummers 8261 t/m 8339, 1981-1992; 1159; 1 omslag
        - Asepta Oborex K.B., 8261.
        - Palligold., 8305.
        - Carbolineum., 8313.
        - Carbolinoum., 8314.
        - De Kroon bruine Carbolineum., 8317.
        - Secotex bruine Carbolineum., 8318.
        - Bruine Carbolineum., 8325.
        - B 75-4., 8326.
        - Turbair Permathrin., 8330.
        - Medixone., 8331.
        - Tenoran (voor kleingebruik)., 8332.
        - Delphin Chloor-85 tabletten., 8336.
        - Benlate 75 DF., 8337.
        - Kitty vlooienpoeder., 8339.
      - Toelatingsnummers 9487 t/m 9610, 1986-1991; 1160; 1 omslag
        - MS Quat Forte., 9487.
        - Parimco Propachloor 480 Flowable., 9489.
        - Parimco Methomyl 25 WP., 9490.
        - Roxasect tegen Houtworm vloeibaar., 9494.
        - Mepros Strooipoeder., 9495.
        - Dethaiphos Pellets., 9498.
        - P3 Topax 95 S., 9499.
        - Picket - G., 9506.
        - Quad - Clean., 9510.
        - P3 Topax 91 S., 9512.
        - P3 Ansep 2000., 9515.
        - Wola M20., 9514.
        - Cerfacant., 9522.
        - Dynakem., 9523.
        - Hols vlooienband Super Hond., 9525.
        - Impralit CKB flussig., 9529.
        - Hempel's Antifouling hard Racing 7650., 9533.
        - Actellic Rookontwikkelaar., 9539.
        - Carbolineum., 9547.
        - Sinesto B., 9553.
        - Axis., 9564.
        - Epifanes Chloorrubber antifouling roodbruin., 9580.
        - Sanosept 80 soap H., 9584.
        - Glyfosaat., 9590.
        - Carvon groen Kopernaphtenaat., 9593.
        - Gimpet Ongediertespray voor vogels., 9597.
        - Depence 50 SL., 9607.
        - Asepta Nomolt., 9610.
      - Toelatingsnummers 9706 t/m 9776, 1987-1992; 1161; 1 omslag
        - Pif - Paf Super., 9706.
        - Clair - D.H.R., 9708.
        - Pratekton PEC., 9711.
        - Protex QA5., 9712.
        - Glyfosaat., 9714.
        - Defence 6 OL., 9717.
        - Patoren 670 SC., 9722.
        - Denka Manebtin vloeibaar., 9729.
        - Decis WP 2,5., 9730.
        - Slime Trol RX 36., 9734.
        - Slime Trol RX 38A., 9735.
        - Slime Trol RX 65., 9736.
        - Metamitron 70%., 9740.
        - Methribuzin 70%., 9742.
        - Waterzuiveringset, Individueel., 9747.
        - Roxasect Muizenlokker., 9752.
        - rodewod 50 SL., 9757.
        - Aesco Vlooienspray., 9761.
        - chloorrhalonil 500 Gr., 9766.
        - Rodewod 6 Ol., 9767.
        - Slimicide C65., 9776.
      - Toelatingsnummers 9777 t/m 9825, 1987-1992; 1162; 1 omslag
        - Slimicide C 38 A., 9777.
        - methabenzthiazuron 70%., 9787.
        - Ruwa Self Polishing Antifouling., 9790.
        - Rovralin., 9798.
        - Zungo Fenmedifan., 9800.
        - Zungo Netramitron., 9802.
        - Zungo Vinchlozon., 9803.
        - Zengo Benomyl., 9804.
        - Daconil MS., 9809.
        - Zungo Entofumesaat., 9811.
        - Wacozid 3150., 9818.
        - Delan Flowable., 9820.
        - ICI Captan Flow., 9821.
        - Cryptogil CO., 9825.
      - Toelatingsnummers 10003 t/m 10147, 1988-1993; 1163; 1 omslag
        - funginex doseerkap., 10003.
        - funginex voor kleingebruik., 10008.
        - Sporicidin., 10041.
        - Klaverblad Ethofumesaat 200., 10042.
        - Akipic Créme., 10055.
        - Fogo Electric., 10067.
        - Divosan Forte Plus., 10077.
        - Slime Trol RX 32 G., 10078.
        - Slime Trol RX 32 G., 10079.
        - Xylamon Combi A., 10080.
        - Avenarius Carbolineum., 10081.
        - oftanol 10 G., 10094.
        - Parimco Glufosinaat Ammonium., 10097.
        - Interspeed BRA 240 red., 10100.
        - Coppercoat., 10101.
        - Siosan., 10103.
        - Vlooienspray., 10115.
        - Parimco Metribuzin., 10116.
        - Moluvyl Antifouling 791., 10118.
        - moluchor antifouling 690., 10119.
        - Eulan SPN., 10121.
        - klaverblad Fenpropimorf., 10124.
        - Divosan Aktiv., 10127.
        - Molucryl M10 coating kleur 7825., 10130.
        - Molicote M10 662 kleur 7825., 10131.
        - Moluvyl Antifouling 793, redbrown en pink., 10146.
        - tropical Super Service anti Fouling Paint 59-d-1., 10147.
      - Toelatingsnummers 10148 t/m 10225, 1990-1992; 1164; 1 omslag
        - Molucher antifouling 692., 10148.
        - Klaverblad Pendimethalin., 10152.
        - Klaverblad Metamitron., 10154.
        - Klaverblad Vinchlozoline., 10158.
        - Avrulon Paracoc SPH., 10162.
        - baytan Universeel., 10169.
        - menno ter Forte voor Kleingebruik., 10171.
        - SFT 190., 10174.
        - strike 500., 10177.
        - denka Chloorthalonil vloeibaar., 10182.
        - Denka Onkruidkorrels Super., 10184.
        - Varicid T., 10185.
        - Vet Kem Siphotrol mand en interieur spray., 10186.
        - hypodes SU 727., 10187.
        - Manconyl., 10199.
        - Caribbean Sun Fly away., 10225.
      - Toelatingsnummers 10244 t/m 10357, 1989-1991; 1165; 1 omslag
        - Anti - M Gel., 10244.
        - Rubigan W.P., 10253.
        - Imex - Anilazin Vloeibaar., 10254.
        - Tevan Femedifam., 10257.
        - Tevan Tolylfluanide 50., 10258.
        - Tevan Deltamethrin 25 vloeibaar., 10259.
        - Hols vlooienband voor katten., 10283.
        - Hols vlooienband voor honden., 10284.
        - K- liber veepoeder., 10285.
        - Agri Desinfectie Super., 10291.
        - Turkenburg mosbestrijder., 10292.
        - Holland Fyto EPTC., 10296.
        - Holland Fyto Chloormequat., 10298.
        - riwex Super P., 10308.
        - Biomate 5712., 10311.
        - Asepta Anitop 88., 10314.
        - Akipic Spray., 10320.
        - Coopertix vliegentapes., 10332.
        - Aidol Preventief A., 10334.
        - Adolit Preventief C., 10335.
        - Imex - cypermethrin., 10357.
      - Toelatingsnummers 10373 t/m 10499, 1989-1990; 1166; 1 omslag
        - tazastomp vloeibaar., 10373.
        - Groba Algifix., 10389.
        - Holland Fyto Permethrin., 10392.
        - Coma - Pyraofos., 10395.
        - Slimicide C65., 10402.
        - Hemopur F., 10406.
        - Tevan Alg Clean., 10407.
        - Defence Corner., 10426.
        - hempel's Antifouling Olympic Tin Free 7154., 10431.
        - hempel's Antifouling Olympic Tin Free 7654., 10432.
        - international T.B.T free copolymer A.F BQ 200 series., 10434.
        - hempel's Antifouling Olympic Tin Free 7155., 10442.
        - BoHeMa R. Fosfaatvrij., 10460.
        - Imex Captan Flow., 10480.
        - Asepta Fungaflor rookgenerator., 10486.
        - Imex - Dichlobenil., 10493.
        - Hempels Altifouling Nautic 7691., 10496.
        - Mystox LSL., 10498.
        - Mystox LE 45., 10499.
      - Toelatingsnummers 10517 t/m 10713, 1990-1992; 1167; 1 omslag
        - Zungo Simazin 500 FW., 10517.
        - Anti - M Gel., 10526.
        - Aura Insect repellent Naturel Spray., 10527.
        - Aura Sun Milk Insect Repellent Tan Accelerator - 1., 10529.
        - Parmico Difenoxuron., 10551.
        - Kwatam., 10553.
        - Antifouling Alusea., 10592.
        - parimco Pyridaat Spuitpoeder., 10623.
        - parimco Chloorpyrifos., 10624.
        - Luxan Propacip., 10628.
        - Dichlobenil Kombi., 10644.
        - Luxan Carbaryl 50 WP., 10649.
        - R.C. algenverwijderaar., 10691.
        - Luxan Fenavex., 10700.
        - Leagro disinfectans., 10704.
        - Klerat Pellet voor kleingebruik., 10713.
      - Toelatingsnummers 10739 t/m 11007, 1991-1992; 1168; 1 omslag
        - Sikkens Impregneergrond., 10739.
        - Pet's Place Vlooienshampoo., 10743.
        - Metoxuron - Instant., 10800.
        - Holland Fyto Pendimethalin., 10802.
        - Asepta Roxonon., 10806.
        - Itox SHM., 10813.
        - K - othrine Flow 7,5., 10832.
        - K - othrine Vliegen en Ongediertespray., 10833.
        - Supralux Latex Schimmelwerend., 10841.
        - asepta Intergin spuitpoeder., 10845.
        - AC 683., 10917.
        - Webco Oxoline 15., 10922.
        - Parimco Quizalofop., 10961.
        - Bri Terra., 10983.
        - propacur N., 11007.
      - Afwijzingen van de aanvragen A t/m E., 1967-1989; 1169; 1 omslag
      - Afwijzingen van de aanvragen F t/m IJ., 1969-1989; 1170; 1 omslag
      - Afwijzingen van de aanvragen K t/m QR., 1967-1992; 1171; 1 omslag
      - Afwijzingen van de aanvragen S t/m WZ., 1969-1974; 1172; 1 omslag
- REGISTERBOEKEN VAN AANVRAGEN TOELATING, 3.
  - Registerboeken voor de nationale aanvragen, toelatingen en proefontheffingen., 1959-1982; 1173; 1 pak
    Historisch belang (artikel 5e).
  - Registerboeken voor de nationale aanvragen, toelatingen en proefontheffingen., 1959-1982; 1174; 1 pak
  - Registerboeken voor de nationale aanvragen, toelatingen en proefontheffingen., 1959-1982; 1175; 1 pak
  - Aanvraagboeken voor de ontheffing van Proefdoeleinden., 1959-2003; 1176; 1 pak
  - Registerboeken voor de nationale aanvragen/toelatingen., 1960-1994; 1177; 1 pak Historisch belang (artikel 5e)
  - Aanvraagboeken voor de ontheffing van Proefdoeleinden., 1961-1990; 1178; 1 pak
  - De Bestrijdingsmiddelenwetgeving inhoudende Bestrijdingsmiddelen wet 1962, Bestrijdingsmiddelenbesluit 1964 en Bestrijdingsmiddelenbeschikking 1964 met bijlagen., 1179; 1 pak
  - Registerboeken voor de nationale aanvragen/toelatingen., 1965-1986; 1180; 1 pak
  - Verslag van de werkzaamheden van het bureau Bestrijdingsmiddelen gedurende de periode 1 januari 1966 - 1 augustus 1970 met een naslagwerk Therapeutische gegevens (maatregelen bij Acute vergiftiging)., 1966-1976; 1181; 1 pak
  - Registerboeken voor de nationale aanvragen., 1974-1985; 1182; 1 pak
  - Registerboeken voor de nationale aanvragen., 1986-2000; 1183; 1 pak
- VASTGESTELDE BESTRIJDINGSMIDDELENBESLUITEN, 4.
  - Het voorbereiden op het wijzigen van het Bestrijdingsmiddelenbesluit, map I., 1960-1971; 1184; 1 omslag
  - Het voorbereiden op het wijzigen van het Bestrijdingsmiddelenbesluit, map II., 1968-1970; 1185; 1 omslag
    Bevat concept memorie van toelichting.
  - Het voorbereiden op wijziging en het wijzigen van het Bestrijdingsmiddelenbesluit., 1960-1971; 1186; 1 omslag
    Kopie Koninklijk besluit.